臺灣花蓮地方法院刑事判決　　　　　　　100年度易字第140號
公　訴　人　臺灣花蓮地方法院檢察署檢察官
被　　　告　張咸喜
上列被告因竊盜案件，經檢察官提起公訴（100年度偵字第802號
、第1063號、第1075號、第1093號、第1098號），被告於準備程
序進行中為有罪之陳述，經本院裁定改行簡式審判程序，並判決
如下：
    主  文
張咸喜所犯如附表所示之竊盜罪，共伍罪，均累犯，各處如附表
主文所示之刑。應執行有期徒刑壹年，如易科罰金，以新臺幣壹
仟元折算壹日。扣案之鑰匙壹支沒收之。
    事實及理由
一、犯罪事實：
（一）張咸喜前有違反麻醉藥品管理條例、毒品危害防制條例及
      竊盜等前案紀錄，於民國96年間因贓物案件，經本院判處
      有期徒刑 2月，又因竊盜及違反毒品危害防制條例等案件
      ，經本院分別判處應執行有期徒刑1年1月及拘役80日確定
      ，復於97年間因詐欺及贓物案件，經本院判處應執行有期
      徒刑4月15日及有期徒刑5月確定，嗣上開有期徒刑經減刑
      後定應執行有期徒刑1年，甫於99年1月10日因縮刑期滿執
      行完畢出監。詎不知悔改，竟意圖為自己不法之所有，分
      別於附表所示之時間、地點，以附表所示之方式，竊取如
      附表所示之人所有之財物。嗣張咸喜於99年12月14日19時
      10分許，因騎車牌號碼 XE8-562號之贓車與他人發生車禍
      ，經花蓮縣警察局花蓮分局警員通知到案說明後，張咸喜
      於偵查犯罪職權之公務員尚未發覺其所犯附表編號 2所示
      竊盜犯行前，主動向該分局警員供出上情，自首而接受裁
      判。又張咸喜於99年12月15日15時40分許，因騎車牌號碼
      3JB-669 號之贓車為警查獲，而張咸喜於偵查犯罪職權之
      公務員尚未發覺其所犯附表編號 3所示之竊盜犯行前，主
      動向花蓮縣警察局新城分局警員供出上情，自首而接受裁
      判。嗣張咸喜於100年2月23日21時10分許，騎竊得之RAD-
      867號機車行經花蓮縣花蓮市○○○街124號前為警查獲，
      並當場扣得其所有之鑰匙1支，而偵悉上情。
（二）案經張咸喜自首及花蓮縣警察局新城分局、花蓮分局分別
      報告臺灣花蓮地方法院檢察署檢察官偵查起訴。
二、證據：
（一）被告張咸喜於警詢、偵訊及本院審理中之自白。
（二）證人即被害人周愛珠、邱昭順、曾金生、陳麗真、梁志紅
      及證人巫有盛、吳如紜等人於警詢時之證述。
（三）卷附之贓物認領保管單、現場照片、監視器翻拍照片、廢
      棄物資源回收切結書、扣押筆錄、扣押物品目錄表、花蓮
      縣警察局車輛尋獲電腦輸入單、失車- 案件基本資料詳細
      畫面報表等。
三、核被告所為，均係犯刑法第320條第1項之竊盜罪，被告所犯
    上開 5罪之犯意各別，應予分論併罰。被告有前開所述之科
    刑及執行紀錄，有臺灣高等法院被告前案紀錄表 1份在卷足
    憑，其於有期徒刑執行完畢後， 5年以內再故意犯本件有期
    徒刑以上之5罪，均為累犯，皆應依刑法第47條第1項之規定
    加重其刑。又被告於所犯附表編號2、3所示之竊盜犯行後，
    在未為有偵查犯罪職權之公務員發覺前，即主動供出上開竊
    盜犯行而接受裁判等情，有卷附之花蓮縣警察局花蓮分局、
    新城分局警員製作之偵查報告各 1紙附卷可稽，是被告於自
    首規定，就其所犯附表編號2、3所示之竊盜罪，爰依刑法第
    62條前段規定，均減輕其刑，並依法先加後減之。爰審酌被
    告前已有多次竊盜等前科紀錄，素行不佳，年輕力壯，不思
    工作賺錢謀生，又染有毒癮，為購毒而到處竊取他人財物之
    犯罪目的、動機、手段、竊取財物之價值、對社會治安造成
    危害之程度，暨其犯案後主動自首部分犯行之態度等一切情
    狀，分別量處如主文所示之刑及均諭知易科罰金之折算標準
    ，並定其應執行之刑及諭知易科罰金之折算標準，以示儆懲
    。至扣案之鑰匙1支，為被告所有供犯附表編號5所示竊盜犯
    行所用之工具乙節，為被告供陳在卷，應依刑法第38條第 1
    項第2款之規定，宣告沒收之。
四、依刑事訴訟法第299條第1項前段、第273條之1第1項、第310
    條之2、第454條第1項，刑法第320條第1項、第47條第1項、
    第62條前段、第41條第1項前段、第8項、第51條第5款、第3
    8條第1項第2款，刑法施行法第1條之1，判決如主文。
五、如不服本件判決，得自收受送達之日起10日內，向本院提起
    上訴。
本案經檢察官張立中到庭執行職務。
中    華    民    國    100    年    4    月    8    日
                  刑事第三庭    法  官  許乃文
以上正本證明與原本無異。
如不服本判決應於收受送達後10日內向本院提出上訴書狀，並應
敘述具體理由。其未敘述上訴理由者，應於上訴期間屆滿後20日
內向本院補提理由書(均須按他造當事人之人數附繕本)「切勿逕
送上級法院」。告訴人或被害人如對於本判決不服者，應具備理
由請求檢察官上訴，其上訴期間之計算係以檢察官收受判決正本
之日期為準。
中    華    民    國   100    年    4     月    8     日
                                書記官
附錄本判決論罪之法律條文：
中華民國刑法第320條第1項：
意圖為自己或第三人不法之所有，而竊取他人之動產者，為竊盜
罪，處5年以下有期徒刑、拘役或5百元以下罰金。
附表：
┌─┬────┬──────┬─────────┬─────────┐
│編│犯罪時間│竊 盜 地 點 │竊取方式、財物及被│主              文│
│號│        │            │害人              │                  │
├─┼────┼──────┼─────────┼─────────┤
│1 │99年10月│花蓮縣花蓮市│徒手竊取被害人周愛│張咸喜犯竊盜罪，累│
│  │28日23時│國盛一街66巷│珠所有放在前址之價│犯，處有期徒刑參月│
│  │許      │3號大廈中庭 │值約新臺幣（下同）│，如易科罰金，以新│
│  │        │            │1000元之腳踏車1台 │臺幣壹仟元折算壹日│
│  │        │            │，得手後，供己代步│。                │
│  │        │            │使用。            │                  │
├─┼────┼──────┼─────────┼─────────┤
│2 │99年12月│花蓮縣花蓮市│徒手竊取被害人邱昭│張咸喜犯竊盜罪，累│
│  │7日11時 │建華路「金山│順所有放在前開空地│犯，處有期徒刑參月│
│  │許      │資源回收場」│上車牌號碼Q3-739號│，如易科罰金，以新│
│  │        │大門前空地  │營業大貨車上之電瓶│臺幣壹仟元折算壹日│
│  │        │            │1組（價值約9000元 │。                │
│  │        │            │），得手後，於同年│                  │
│  │        │            │月15日13時許，持往│                  │
│  │        │            │巫有盛所經營位於花│                  │
│  │        │            │蓮縣新城鄉○○路16│                  │
│  │        │            │1號之「北埔舊貨商 │                  │
│  │        │            │行」變賣，得款1132│                  │
│  │        │            │元。              │                  │
├─┼────┼──────┼─────────┼─────────┤
│3 │99年12月│花蓮縣新城鄉│徒手竊取被害人曾金│張咸喜犯竊盜罪，累│
│  │14日14時│大漢村德莊街│生所有前址房屋之鋁│犯，處有期徒刑參月│
│  │許      │8號         │大門1片、熱水器1台│，如易科罰金，以新│
│  │        │            │（價值合計約14000 │臺幣壹仟元折算壹日│
│  │        │            │元），得手後，於同│。                │
│  │        │            │日持往巫有盛上開經│                  │
│  │        │            │營之舊貨商行變賣，│                  │
│  │        │            │ 得款約850元。    │                  │
├─┼────┼──────┼─────────┼─────────┤
│4 │99年12月│花蓮縣花蓮市│徒手竊取被害人陳麗│張咸喜犯竊盜罪，累│
│  │15日2時5│國富十三街9 │真所有放在該管理室│犯，處有期徒刑肆月│
│  │分許    │號大廈前之警│之螺絲起子、老虎鉗│，如易科罰金，以新│
│  │        │衛管理室    │各1支、鋁箔裝飲料1│臺幣壹仟元折算壹日│
│  │        │            │0箱、現金約200元。│。                │
├─┼────┼──────┼─────────┼─────────┤
│5 │100年2月│花蓮縣花蓮火│以自備之鑰匙1支為 │張咸喜犯竊盜罪，累│
│  │23日17時│車站後站出口│工具，竊取被害人梁│犯，處有期徒刑伍月│
│  │許      │右側人行道  │志紅所有車牌號碼RA│，如易科罰金，以新│
│  │        │            │D-867號輕型機車1台│臺幣壹仟元折算壹日│
│  │        │            │，得手後，供己代步│。扣案之鑰匙壹支沒│
│  │        │            │使用。            │收之。            │
└─┴────┴──────┴─────────┴─────────┘